【裁判字號】    97,簡上,1020
【裁判日期】    971113
【裁判案由】    妨害自由
【裁判全文】
臺灣板橋地方法院刑事判決            97年度簡上字第1020號
上  訴  人  臺灣板橋地方法院檢察署檢察官
上  訴  人  甲○○
即  被  告
上列上訴人因妨害自由案件，不服本院97年度簡字第6061號中華
民國97年7 月22日第一審簡易判決（聲請處刑案號：97年度偵字
第40 19 號），提起上訴，本院管轄第二審之合議庭判決如下︰
    主  文
上訴駁回。
甲○○緩刑貳年。
    事  實
一、甲○○前於民國85年間因詐欺案件，經本院於同年11月29日
    以85年度易字第5802號判處有期徒刑4 月，緩刑3 年，又於
    89年間因賭博案件，經本院於89年8 月15日以89年度重簡字
    第1069號判處罰金1,000 元，於同年9 月18日確定，於90年
    1 月12日繳納罰金執行完畢，另於89年間復因賭博案件，經
    本院於89年11月17日以89年度重簡字第1480號判處罰金2,00
    0 元，於89年12月14日確定，於90年1 月19日繳納罰金執行
    完畢。其係乙○○之男性友人，詎其基於恐嚇之犯意，於96
    年12月13日凌晨1 時30分許，撥打電話至臺北縣三重市○○
    街150 號4 樓乙○○住處，向乙○○恫稱：「我會拿鹽酸潑
    你」、「我這條命配你們兩個」（台語）等語，致渠心生畏
    懼，並生危害於渠生命安全。
二、案經乙○○訴由臺北縣政府警察局三重分局報請臺灣板橋地
    方法院檢察署檢察官偵查後，聲請簡易判決處刑。
    理  由
一、訊據被告甲○○於警詢及本院審理時均坦承前開犯行不諱，
    核與告訴人乙○○指訴之情節相符，並有錄音光碟、錄音譯
    文附卷可稽，是被告之前開自白，應合於事實，殊值信取。
    本件事證業臻明確，被告犯行洵堪認定，應依法論科。
二、核被告所為，係犯刑法第305 條之恐嚇危害安全罪。原審判
    決審酌其素行、犯罪動機、目的、手段、犯後坦承、業與被
    害人達成和解（有撤回告訴狀附卷可稽，參見偵查卷第24頁
    ），惟未賠償告訴人所受損害等一切情狀，量處拘役20日，
    並諭知易科罰金之折算標準。檢察官以被告不斷對告訴人及
    渠親友騷擾，揚言對告訴人不利，且前往告訴人住處附近，
    致告訴人不敢返家，又被告固與告訴人達成和解，但其未如
    期賠償，足見其無悔意，另告訴人患有憂鬱症，因被告之恐
    嚇及騷擾，已無法承受該精神壓力與折磨，認原審判決量刑
    過輕，到庭執行公訴檢察官並具體加重求處拘役30日；而被
    告上訴意旨則以其係一時誤觸法律，且有悔意，期能予以自
    新機會等語。查經本院細酌全部卷證，認原審判決認事用法
    均無違誤，量刑亦屬適當，故應予維持，是上訴人等上訴理
    由，自屬無據。次查，被告雖前於85年間因詐欺案件，經本
    院於同年11月29日以85年度易字第5802號判處有期徒刑4 月
    ，緩刑3 年，又於89年間因賭博案件，經本院於89年8 月15
    日以89年度重簡字第1069號判處罰金1,000 元，於同年9 月
    18日確定，於90年1 月12日繳納罰金執行完畢，另於89年間
    復因賭博案件，經本院於89年11月17日以89年度重簡字第14
    80號判處罰金2,000 元，於89年12月14日確定，於90年1 月
    19日繳納罰金執行完畢，但前揭緩刑期滿，緩刑之宣告未經
    撤銷，有臺灣高等法院被告前案紀錄表在卷得徵，是其上述
    有期徒刑之宣告，依刑法第76條前段規定，業失其效力，其
    要無其他因故意犯罪受有期徒刑以上刑之宣告至明，本件本
    院諒其實因一時失慮，致罹刑典，然事後坦承犯行，且於本
    院復與告訴人達成調解，有本院調解筆錄附卷可證，故堪認
    確有悔意，是其經此偵審程序，當知警惕，應無再犯之虞，
    因認原審對其宣告之刑，以暫不執行為適當，爰依刑法第74
    條第1 項第1 款規定，併宣告緩刑2 年，如主文第2 項所示
    。
據上論斷，應依刑事訴訟法第455 條之1 第1 項、第3 項、第36
8 條、第373 條，刑法第74條第1 項第1 款，判決如主文。
本案經檢察官黃佳權到庭執行職務。
中    華    民    國    97    年    11    月    13    日
                刑事第一庭  審判長法  官  王復生
                                  法  官  陳世旻
                                  法  官  朱敏賢
以上正本證明與原本無異。
不得上訴。
                                  書記官  李郁禎
中    華    民    國    97    年    11    月    13    日


司法院資訊處製作；財團法人民間司法改革基金會備份。
